【裁判字號】    90,訴,817
【裁判日期】    900823
【裁判案由】    違反電業法
【裁判全文】
臺灣彰化地方法院刑事判決                            九十年度訴字第八一七號
    公  訴  人  臺灣彰化地方法院檢察署檢察官
    被      告  乙○○
右列被告因違反電業法案件，經檢察官提起公訴（九十年度偵字第三八一九號），本
院判決如左：
    主      文
乙○○共同竊電，處有期徒刑月，如易科罰金，以佰元折算壹日。緩刑貳年。扣
案之電容器壹組沒收。
    事      實
一、乙○○於彰化縣大城鄉○○村○○路二十六巷七號經營洗衣店，平日用電甚鉅，
    亟思減省電費，竟於民國九十年四月初某日，與一不詳姓名之成年男子共同基於
    犯意之聯絡，由乙○○以新台幣（下同）五千元之代價，委請該名男子擅自將其
    向台灣電力公司租用而設在上址之電力表（電號00000000號），引接Ａ
    相與自電燈表引接Ｎ相共同組合一一０伏特電源，並接用單向電容器一組，致電
    力表三相合成電流為七八．三四伏特，電力表圓盤因而轉慢失效不準，以此方法
    接續竊電使用。迄九十年五月二日下午四時三十分許，經警會同台灣電力公司彰
    化區營運處稽查員甲○○等人至上址查獲，並當場扣得其所有之上開電容器一組
    。
二、案經彰化縣警察局移送台灣彰化地方法院檢察署檢察官偵查起訴。
    理      由
一、訊據被告乙○○對於右揭擅自裝設電容器以減省電費等情固坦承不諱，惟辯稱：
    當時以為此係省電裝置，並不知該行為業已構成竊電犯行云云。然查：被告於裝
    設電容器時，既無要求詳查該名男子之確實身分，亦未究明其是否為電力公司從
    業人員，且於裝設前後均無任何向台灣電力公司查詢電量、電費減省情形之舉動
    ，顯見被告對於該名男子並非由電力公司派遣前來之事實已然知悉，並有不欲為
    電力公司查知費用減少之意；再由被告裝設之電容器外觀粗糙、配置簡陋等情觀
    之，亦與合法省電裝置相去甚遠，被告既非社會經驗寡陋之人，當可輕易辨識此
    類裝置係供非法竊電之用，而無遽為誤認之可能。是其前揭所辯自與常情相違，
    難認可採。此外，並經證人甲○○證述詳盡，並有用電實地調查書、用戶基本資
    料各一份及現場照片二張附卷可稽，復有電容器一組扣案為憑。本案事證已臻明
    確，被告犯行至堪認定。
二、核被告乙○○裝設電容器使電度表失效不準而竊電，所為係犯電業法第一百零六
    條第三款之竊電罪。被告與該不詳姓名之男子就本件犯行，顯有犯意聯絡及行為
    分擔，均為共同正犯。被告裝設前揭竊電裝置後，雖於每次開啟電力時即生竊電
    結果，然此行為於客觀上顯難遽為割裂觀察，且其侵害之法益又屬同一，應認僅
    係單一行為之數個舉動接續實施，為接續犯。爰審酌被告貪圖減省一時經濟支出
    ，造成公用事業無法合理計算其用電情形，變相加重其他社會大眾財務負擔，所
    為至屬未洽，惟其犯後尚能大致坦認犯行，並已償付部分差額電費，態度並非毫
    無足取，及其犯罪動機、手段、竊電期間之長短、智識程度等一切情狀，量處如
    主文所示之刑，併諭知易科罰金之折算標準，以示懲儆。又被告前未曾受有期徒
    刑以上刑之宣告，有台灣彰化地方法院檢察署刑案資料查註紀錄表及台灣高等法
    院被告全國前案紀錄表在卷可按，其經此教訓，當知警惕，應無再犯之虞，本院
    審酌上情，認主文所宣告之刑，以暫不執行為宜，爰併宣告緩刑二年，以啟自新
    。扣案之電容器一組，係供犯罪所用之物，且為被告所有，業據其供明在卷，應
    依刑法第三十八條第一項第二款之規定，宣告沒收。
據上論斷，應依刑事訴訟法第二百九十九條第一項前段，電業法第一百零六條第三款
，刑法第十一條前段、第二十八條、第七十四條第一款、第四十一條第一項前段、第
三十八條第一項第二款，罰金罰鍰提高標準條例第一條前段、第二條，判決如主文。
本案經檢察官王怡仁到庭執行職務。
中      華      民      國     九十    年     八      月    二十三      日
                                  臺灣彰化地方法院刑事第三庭
                                      法      官  高  文  崇
右正本證明與原本無異。
如不服本判決，應於判決送達後十日內向本院提出上訴狀( 須附繕本 )。
                                      法院書記官  謝  志  鑫
中      華      民      國     九十    年     八      月    二十七      日
電業法第一百零六條
有左列行為之一者為竊電，處五年以下有期徒刑、拘役或五百元以下罰金：
一、未經電業供電而在其供電線路上私接電線者。
二、繞越電度表或其他計電器，損壞或改動表外之線路者。
三、損壞或改變電度表、無效電力計、其他計電器之構造，或以其他方法使其失效不
準者。
四、在電價較低之線路上，私接電價較高之電器者。
五、包燈用戶，在原定電燈盞數及瓦特數以外，私自增加盞數或瓦特數者。


司法院資訊處製作；財團法人民間司法改革基金會備份。
